【裁判字號】    98,易,445
【裁判日期】    980908
【裁判案由】    竊盜
【裁判全文】
臺灣雲林地方法院刑事判決               98年度易字第445號
公  訴  人  臺灣雲林地方法院檢察署檢察官
被      告  乙○○
                    （另案在臺灣雲林第二監獄執行中）
上列被告因竊盜案件，經檢察官提起公訴（98年度偵緝字第132
號），被告就被訴事實為有罪之陳述，本院進行簡式審判程序，
判決如下：
    主  文
乙○○犯結夥攜帶兇器踰越牆垣竊盜罪，處有期徒刑壹年陸月。
扣案之破壞剪、斧頭、鋸子各壹支，均沒收。
    事  實  及  理  由
一、本件係經被告乙○○就被訴事實為有罪之陳述，而經本院裁
    定以簡式審判程序審理，則依刑事訴訟法第273 條之2 、同
    法第159 條第2 項之規定，不適用傳聞法則有關限制證據能
    力之相關規定；並得依同法第310 條之2 準用同法第454 條
    之規定製作略式判決書，僅需記載犯罪事實、證據名稱及應
    適用之法條，並得以簡略方式為之，合先敘明。
二、犯罪事實：乙○○與陳冠山、徐信潔（陳冠山業經本院以98
    年度易字第159 號判處有期徒刑1 年6 月、徐信潔經臺灣高
    等法院臺南分院以98年度上易字第113 號判處有期徒刑1 年
    6 月，均已確定）共同基於意圖為自己不法所有之犯意聯絡
    ，於民國97年11月1 日上午8 時30分許，以爬越圍牆之方式
    ，侵入雲林縣麥寮鄉臺塑石化股份有限公司（下稱臺塑石化
    公司）六輕廠區原四期工安訓練教室東側林區，持乙○○與
    陳冠山所共有客觀上足以對人生命、身體、安全構成威脅，
    可作為兇器使用之破壞剪、斧頭、鋸子各1 支，3 人共同以
    鋸子、斧頭將包覆電纜線之塑膠管鋸開、撬開後，由乙○○
    負責拉電纜線，陳冠山、徐信潔持破壞剪剪斷電纜線，徐信
    潔並負責將電纜線集中堆置，再由陳冠山、徐信潔將剪斷之
    電纜線丟至廠區外之方式，共同竊取該處臺塑石化公司所有
    之電纜線得手。嗣於同日下午2 時30分許，經警衛黃建勛發
    覺而報警，當場逮捕徐信潔，乙○○、陳冠山2 人則立即逃
    逸，現場遺留8 條已剪斷之電纜線被拖出在旁，4 條已剪斷
    之電纜線未拖出，及已丟至廠區圍牆外之電纜線1 批，共計
    4,400 公斤，並扣得上開行竊所用之破壞剪、斧頭、鋸子各
    1 支。
三、前項犯罪事實，有下列證據可資為佐：
    (一)被告乙○○於偵查中及本院審理時供認不諱。
    (二)共犯陳冠山、徐信潔於警詢中之證述。
    (三)證人即臺塑公司警衛黃建勛、曹錦堂於警詢時之證言（偵
      卷第20至23頁）。
    (四)曹錦堂出具之贓物認領保管單、門號0000000000號行動電
      話申請人資料及通聯紀錄各1 份（偵卷第31至33頁）。
    (五)現場照片共52張（本院卷第41至60頁）。
    (六)扣案之破壞剪、斧頭、鋸子各1 支。
四、按刑法第321 條第1 項第3 款之攜帶兇器竊盜罪，係以行為
    人攜帶兇器竊盜為其加重條件，此所謂兇器，其種類並無限
    制，凡客觀上足對人之生命、身體、安全構成威脅，具有危
    險性之兇器均屬之，且祇須行竊時攜帶此種具有危險性之兇
    器為已足，並不以攜帶之初有行兇之意圖為必要，最高法院
    79年臺上字第5253號著有判例可資參照。查被告與陳冠山、
    徐信潔為本件竊盜犯行時，所持之破壞剪、斧頭各1 支，均
    為鐵製金屬製品，質地堅硬；鋸子1 支全長44公分，刀刃部
    分為鐵製鋸齒狀等情，業經本院當庭勘驗屬實（見本院卷第
    32頁），足認該破壞剪、斧頭、鋸子均足以對人生命、身體
    、安全構成威脅，為具有危險性之兇器。又本件前往現場行
    竊之人除被告外，尚有陳冠山、徐信潔，合計已達3 人，是
    核被告所為，係犯刑法第321 條第1 項第2 、3 、4 款之結
    夥攜帶兇器踰越牆垣竊盜罪。被告就上開犯行，與陳冠山、
    徐信潔之間有犯意聯絡及行為分擔，為共同正犯。爰審酌被
    告與陳冠山、徐信潔人共同持破壞剪、斧頭、鋸子等工具行
    竊臺塑石化公司六輕廠區內電纜線，所剪斷之電纜線重量多
    達4,400 公斤，犯罪情節不輕，臺塑石化公司因此所受損失
    高達1,660,584 元，此有臺塑石化公司對被告提起之刑事附
    帶民事訴訟起訴狀暨所附四期廠門電源緊急修復工程、材料
    及施工細目表、臺灣高等法院臺南分院98年度訴字第3 號民
    事判決書及判決確定證明書在卷可參（本院卷第21至28頁反
    面），及其犯後坦承犯罪之犯後態度、教育程度為高中肄業
    等一切情狀，量處如主文所示之刑。扣案之破壞剪、斧頭、
    鋸子各1 支，係被告與共犯陳冠山共同出資購買，業據被告
    於偵查中及共犯陳冠山於警詢時陳述明確（偵卷第8 頁、偵
    緝卷第15至16頁），堪認上開物品為被告與陳冠山共有供本
    案犯罪所用之物，均應依刑法第38條第1 項第2 款之規定沒
    收之。
五、據上論斷，應依刑事訴訟法第273 條之1 第1 項、第299 條
    第1 項前段、第310 條之2 、第454 條第1 項，刑法第28條
    、第321 條第1 項第2 、3 、4 款、第38條第1 項第2 款，
    判決如主文。
本案經檢察官甲○○到庭執行職務。
中    華    民    國    98    年    9     月    8     日
                  刑事第四庭    法  官  王  素  珍
以上正本證明與原本無異。
如不服本判決應於收受判決後10日內向本院提出上訴書狀，並應
敘述具體理由；其未敘述上訴理由者，應於上訴期間屆滿後20日
內向本院補提理由書（均須按他造當事人之人數附繕本）。「切
勿逕送上級法院」。
                                書記官  吳  伊  婷
中    華    民    國    98    年    9     月    9     日
附錄本案論罪科刑法條：
中華民國刑法第321條第1項第2、3、4款
（加重竊盜罪）
犯竊盜罪而有左列情形之一者，處6 月以上5 年以下有期徒刑：
一、於夜間侵入住宅或有人居住之建築物、船艦或隱匿其內而犯
    之者。
二、毀越門扇、牆垣或其他安全設備而犯之者。
三、攜帶兇器而犯之者。
四、結夥三人以上而犯之者。
五、乘火災、水災或其他災害之際而犯之者。
六、在車站或埠頭而犯之者。
前項之未遂犯罰之。


司法院資訊處製作；財團法人民間司法改革基金會備份。
